臺灣新竹地方法院刑事判決　　　　　　　 93年度訴字第628號
公　訴　人　臺灣新竹地方法院檢察署檢察官
被　　　告　甲○○　男　25歲.
　　　　　　　　　　　號
指定辯護人　本院公設辯護人乙○○
上列被告因違反槍砲彈藥刀械管制條例等案件，經檢察官提起公
訴（93年度偵字第5006號），本院判決如下：
    主  文
甲○○未經許可，持有可發射子彈具有殺傷力之槍枝，免刑，扣
案之改造轉輪手槍壹枝（槍枝管制編號0000000000）沒收。
    事  實
一、甲○○於民國93年9月18日下午4時許，在新竹市○○街大潤
    發量販店旁之機車停放處，拾獲仿轉輪手槍製造之玩具手槍
    車通槍管和轉輪彈倉內阻鐵而成之可發射子彈具有殺傷力之
    改造轉輪手槍1枝（槍枝管制編號0000000000），竟意圖為
    自己不法所有，予以侵占入己，並未經許可持有該改造轉輪
    手槍。嗣甲○○於93年9月22日下午4時40分許，主動向新竹
    市警察局第三分局自首持有上開改造轉輪手槍，並報繳該枝
    改造轉輪手槍，經警查扣上揭槍枝。
二、案經新竹市警察局第三分局報請台灣新竹地方法院檢察署檢
    察官偵查起訴。
    理  由
一、上開事實，業據被告甲○○於警詢時坦承不諱，且有改造轉
    輪手槍1枝扣案可證，而該枝改造轉輪手槍經送請內政部警
    政署刑事警察局鑑定結果，認該枝改造轉輪手槍仿轉輪手槍
    製造之玩具手槍車通槍管和轉輪彈倉內阻鐵而成之改造手，
    機械性能良好，可擊發適用之子彈，具殺傷力，此有該局93
    年10月14日刑鑑字第0930196817號槍彈鑑定書附卷可稽，本
    件事證明確，被告犯行堪以認定。
二、查被告行為後，原起訴書記載被告所犯之槍砲彈藥刀械管制
    條例第11條第4項之罪業於94年1月26日修正為槍砲彈藥刀械
    管制條例第8條第4項之罪，修正前槍砲彈藥刀械管制條例第
    11條第4項之罪原規定「未經許可，持有、寄藏或意圖販賣
    而陳列第一項所列槍砲者，處一年以上七年以下有期徒刑，
    併科新臺幣七百萬元以下罰金。」，修正後之槍砲彈藥刀械
    管制條例第8條第4項之罪則修正為「未經許可，持有、寄藏
    或意圖販賣而陳列第一項所列槍枝者，處三年以上十年以下
    有期徒刑，併科新臺幣七百萬元以下罰金。」，比較新舊法
    ，以修正前之槍砲彈藥刀械管制條例第11條第4項對被告較
    有利，故核被告所為，係犯修正前槍砲彈藥刀械管制條例第
    11條第4項之未經許可持有可發射子彈具有殺傷力之槍枝罪
    及刑法第337條之侵占遺失物罪。被告所犯上開二罪間，有
    方法目的之牽連關係，應依牽連犯之規定從較重之修正前槍
    砲彈藥刀械管制條例第11條第4項之未經許可持有可發射子
    彈具有殺傷力之槍枝罪處斷。又依93年6月2日修正之槍砲彈
    藥刀械管制條例第18條第1、2項規定「犯本條例之罪自首，
    並報繳其持有之全部槍砲、彈藥、刀械者，減輕或免除其刑
    ；其已移轉持有而據實供述全部槍砲、彈藥、刀械之來源或
    去向，因而查獲者，亦同。」「前項情形，於中央主管機關
    報經行政院核定辦理公告期間自首者，免除其刑。」，而依
    偵查卷附內政部公告辦理自首報繳槍砲彈藥刀械實施計劃（
    參偵查卷第8頁）第3條規定，內政部報經行政院核定辦理公
    告期間係自93年7月1日起至同年9月30日止，本件被告確係
    於93年9月22日下午4時40分許，向新竹市警察局第三分局自
    首並報繳其持有之上開槍枝，此載於新竹市警察局第三分局
    刑事案件報告書及警詢筆錄甚明，是被告向警局自首並報繳
    槍枝既係在內政部報經行政院核定辦理公告期間內，本院自
    應依修正前槍砲彈藥刀械管制條例第18條第1、2項規定諭知
    被告免刑。
三、扣案之改造轉輪手槍1枝（槍枝管制編號0000000000）係違
    禁物，應依刑法第38條第1項第1款宣告沒收。
四、本件被告甲○○經合法傳喚，無正當理由不到庭，本院認本
    件係應判決免刑之案件，爰不待其陳述逕行判決，附此敘明
據上論斷，應依刑事訴訟法第299條第1項但書、第306條，修正
前槍砲彈藥刀械管制條例第11條第4項、第18條第1、2項，刑法
第11條前段、第2條第1項但書、第337條、第55條、第38條第1項
第1款、罰金罰鍰提高標準條例第1條前段，判決如主文。
本案經檢察官許麗美到庭執行職務。
中　　華　　民　　國　　94　　年　　3 　　月　　21　　日
                  刑事第一庭    法  　官　賴  淑  敏
                                法    官  黃  美  文
                                法    官  彭  淑  苑
右正本證明與原本無異。
如不服本判決，應於判決送達後10日內向本院提出上訴狀 (應附
繕本)，上訴於臺灣高等法院。
中　　華　　民　　國　　94　　年　　3 　　月　　21　　日
                                書 記 官  張  倩  影
附錄法條：
修正前槍砲彈藥刀械管制條例第11條
未經許可，製造、販賣或運輸第四條第一項第一款所稱其他可發
射金屬或子彈具有殺傷力之各式槍砲者，處五年以上有期徒刑，
併科新臺幣一千萬元以下罰金。
未經許可，轉讓、出租或出借前項所列槍砲者，處三年以上十年
以下有期徒刑，併科新臺幣七百萬元以下罰金。
意圖供自己或他人犯罪之用，而犯前二項之罪者，處無期徒刑或
七年以上有期徒刑，併科新臺幣一千萬元以下罰金。
未經許可，持有、寄藏或意圖販賣而陳列第一項所列槍砲者，處
一年以上七年以下有期徒刑，併科新臺幣七百萬元以下罰金。
第一項至第三項之未遂犯罰之。
槍砲彈藥刀械管制條例第18條
犯本條例之罪自首，並報繳其持有之全部槍砲、彈藥、刀械者，
減輕或免除其刑；其已移轉持有而據實供述全部槍砲、彈藥、刀
械之來源或去向，因而查獲者，亦同。
前項情形，於中央主管機關報經行政院核定辦理公告期間自首者
，免除其刑。
中華民國刑法第337條(侵占遺失物罪)
意圖為自己或第三人不法之所有，而侵占遺失物、漂流物或其他
離本人所持有之物者，處五百元以下罰金。
